【裁判字號】    97,易,357
【裁判日期】    970215
【裁判案由】    竊盜
【裁判全文】
臺灣臺中地方法院刑事判決               97年度易字第357號
公  訴  人  臺灣臺中地方法院檢察署檢察官
被      告  甲○○
                   （現羈押在臺灣臺中看守所）
上列被告因竊盜案件，經檢察官提起公訴（96年度偵字第27377
號），本院判決如下：
    主  文
甲○○踰越安全設備竊盜，累犯，處有期徒刑捌月；扣案之白色
手套壹副沒收。又踰越安全設備竊盜，累犯，處有期徒刑捌月；
扣案之白色手套壹副沒收。又踰越安全設備竊盜，累犯，處有期
徒刑捌月；扣案之白色手套壹副沒收。又踰越安全設備竊盜，累
犯，處有期徒刑捌月；扣案之白色手套壹副沒收。又踰越安全設
備竊盜，累犯，處有期徒刑捌月；扣案之白色手套壹副沒收。應
執行有期徒刑貳年拾月；扣案之白色手套壹副沒收。
    犯罪事實
一、甲○○於民國93年間因違反毒品危害防制條例案件，經本院
    以94年度訴字第117號分別判處有期徒刑6月、5月，如易科
    罰金，均以銀元300元折算1日，並定其應執行刑為有期徒刑
    9月，如易科罰金，以銀元300元折算1日確定；另因詐欺案
    件，經本院以94年度金訴字第11號判處有期徒刑6月，如易
    科罰金，以銀元300元折算1日確定，並與前開所處有期徒刑
    6月、5月，合併定應執行刑為有期徒刑1年2月，如易科罰金
    ，以銀元300元折算1日，入監執行後，於94年3月31日縮短
    刑期執畢出監。另於94年間因違反毒品危害防制條例案件，
    經本院以94年度易字第1099號判處有期徒刑6月，如易科罰
    金，以銀元300元折算1日確定，於95年1月19日易科罰金執
    行完畢（起訴書誤為95年10月21日入監執行完畢）。詎甲○○仍不思悔改，因缺款花用，竟分別基於意圖為自己不法所
    有之犯意，陸續違犯下列竊行：
（一）甲○○利用借住在不知情之張志賢位在臺中縣大里巿大明
      路530號4樓之1租屋處之便，先選定鄰近之出租套房為作
      案對象，再以手戴白色手套（已扣案），踰越各該套房之
      安全設備窗戶之方式，侵入屋內行竊，詳情如下：
  １、於96年10月20日17時許前之同日白天某時，侵入丁○○位
      在臺中縣大里巿大明路532號3樓之3之租屋處，徒手竊取
      丁○○所有之電腦主機1部。得手後，隨即將該電腦攜往
      位在臺中巿自由路3段之跳蚤巿場變賣，得款供己花用。
  ２、於96年11月5日15時30分許前之同日白天某時，侵入乙○○位在臺中縣大里巿大明路520號4樓之2之租屋處，徒手
      竊取乙○○所有之電腦主機1部、SONY牌PS2型遊戲機1台
      。得手後，隨即將該電腦攜往位在臺中巿自由路3段之跳
      蚤巿場變賣，得款亦供己用。
  ３、於96年11月7日中午12時許前之同日白天某時，侵入己○○位在臺中縣大里巿大明路526號4樓之2之租屋處，徒手
      竊取己○○所有之合作金庫銀行存摺2本，欲變賣得款供
      己花用。
  ４、於96年11月16日白天某時，侵入庚○○位在臺中縣大里巿
      大明路532號4樓之3之租屋處，竊取庚○○所有之電腦1部
      （含液晶螢幕、鍵盤、滑鼠各1只）及V－GEAR牌網路攝影
      機1組、ASUS牌行動電動1支、PANTECH牌行動電話1支（門
      號0000000000）、256MB之SD記憶卡1片。得手後，隨即將
      該電腦攜往位在臺中巿自由路3段之跳蚤巿場，變賣得款
      供己花用。
（二）甲○○復於96年10月20日至96年11月16日間之某日白天某
      時，手戴白色手套（已扣案），踰越屬於安全設備之窗戶
      ，侵入丙○○位在臺中巿西區○○路○段185號10樓之1（
      105 室）住處後，徒手竊取丙○○所有之NOKIA牌（型號
      ：6230號）、MOTOROLA牌行動電話各1支及黃金戒指、鑽
      石戒指各1只、黃金項鍊3條等物。得手後，隨即將黃金項
      鍊2條變賣得款供己花用。
二、嗣經臺中縣大里市○○路530號透天厝之房東羅吉益於96 年
    11月16日14時30分許，帶同員警開啟張志賢承租之臺中縣大
    里巿大明路530號4樓之1套房之房門，扣得甲○○前所竊取
    之SONY牌PS2型遊戲機1台（已發還乙○○）、合作金庫銀行
    存摺2本（已發還己○○）、PANTECH牌行動電話1支（門號
    0000000000，已發還庚○○）；復於同日15時許，經員警在
    臺中縣大里市○○路1147號前，當場查獲欲將下述物品攜出
    變賣之甲○○，並自其背包內扣得行竊使用之白色手套1 副
    ，及前所竊得之V－GEAR網路攝影機1組、256MB之SD記憶卡1
    片與ASUS牌行動電動1支（均已發還庚○○）、NOKIA牌（型
    號：6230號）及MOTOROLA牌行動電話各1支（均已發還丙○○），因而查悉上情。
三、案經臺中縣警察局霧峰分局報告臺灣臺中地方法院檢察署檢
    察官偵查起訴。
    理  由
一、證據能力之說明：
    按被告以外之人於審判外之陳述，雖不符刑事訴訟法第159
    條之1至第159條之4之規定，而經當事人於審判程序同意作
    為證據，法院審酌該言詞陳述或書面陳述作成時之情況，認
    為適當者，亦得為證據。當事人、代理人或辯護人於法院調
    查證據時，知有第159條第1項不得為證據之情形，而未於言
    詞辯論終結前聲明異議者，視為有前項之同意。刑事訴訟法
    第159條之5定有明文。查被告甲○○於本院審理時，對於本
    案警詢、偵查卷內之人證、書證，均未爭執其證據能力；另
    經本院審酌卷內各該人員陳述時之情狀，均查無被違法取供
    或非出於自由意志之情形，相關書證亦查無違法取證或造假
    虛捏之情事，以之作為本案之證據，皆屬適當，依前揭規定
    ，本案判決以下所引用之人證、書證均得為本案之證據，核
    先敘明。
二、認定被告犯罪事實所憑之證據：
    上開犯罪事實，業據被告於本院審理時為認罪之陳述，核與
    證人丁○○、乙○○、己○○、庚○○、丙○○（下稱證人
    丁○○等人）分別於警詢中指訴之情節相符，並有臺中縣警
    察局霧峰分局扣押筆錄暨扣押物品目錄表、贓物認領保管單
    、刑案現場測繪圖、照片在卷可稽，可知被告之前開自白，
    確與事實相符，堪信為真實。又按任何人未經他人同意，不
    得擅自拿取他人財物，此乃至明之理。被告明知此理，竟仍
    於如上所述之時間、地點，竊取證人丁○○等人之財物，欲
    變賣得款供己花用（部分確已變現，部分尚不及變賣），其
    主觀上確有意圖為自己不法所有之犯意，至臻明確。從而，
    本件事證已明，被告上揭五起竊盜犯行，洵堪認定。
三、論罪科刑：
（一）按刑法第321條第1項第2款所謂「毀」係指毀損，稱「越
      」則指踰越或超越，毀與越不以兼有為限，若有其一即克
      當之。次按窗戶係防閑之設施，為所謂之安全設備，自窗
      戶越入室內行竊，即屬侵入住宅，已結合於所犯加重竊盜
      之罪質中，無更行構成侵入住宅罪之理。最高法院45年台
      上字第1443號、27年上字第1887號判判可資參照。查本案
      被告違犯上開五起竊行時，均僅踰越窗戶入內，並無破壞
      毀損窗戶之情狀，是核各該犯行，均係犯刑法第321條第1
      項第2款之踰越安全設備竊盜罪。被告所犯上開五件加重
      竊盜犯行，犯意各別，應分論併罰。
（二）被告前於93年間因違反毒品危害防制條例案件，經本院以
      94年度訴字第117號分別判處有期徒刑6月、5月，如易科
      罰金，均以銀元300元折算1日，並定其應執行刑為有期徒
      刑9月，如易科罰金，以銀元300元折算1日確定；另因詐
      欺案件，經本院以94年度金訴字第11號判處有期徒刑6 月
      ，如易科罰金，以銀元300元折算1日確定，並與前開所處
      有期徒刑6月、5月，合併定應執行刑為有期徒刑1年2月，
      如易科罰金，以銀元300元折算1日，入監執行後，於94年
      3月31日縮短刑期執畢出監。另於94年間因違反毒品危害
      防制條例案件，經本院以94年度易字第1099號判處有期徒
      刑6月，如易科罰金，以銀元300元折算1日確定，於95年1
      月19日易科罰金執行完畢等情，有臺灣臺中地方法院檢察
      署刑案資料查註紀錄表、臺灣高等法院被告前案紀錄表各
      一份在卷可按，其受有期徒刑之執行完畢，五年以內故意
      再犯有期徒刑以上之前開五罪，均為累犯，皆應依刑法第
      47 條第1項規定加重其刑。
（三）爰審酌被告有多次犯罪前科，素行欠佳，有上開前科表可
      稽，竟無悛悔之意，再犯本件五起加重竊盜犯行，其正值
      青年，即不思憑己身勞力賺取錢財，只圖不勞而獲，惡性
      重大；所使用之方式均係由窗戶侵入行竊，並未攜帶任何
      械器，且均僅係獨自一人犯案，手段尚稱平和，但已對各
      證人丁○○等人之居住安寧產生干擾；再考之其竊取之財
      物已有部分變賣花用完畢，未能返還予證人丁○○等人，
      及被告因此獲取之利益非少；再考之被告之智識、生活情
      狀，暨被告於犯後尚能坦承犯行，態度良好等一切情狀，
      分別量處如主文所示之刑，並定其應執行刑。
（四）沒收之部分：
  １、扣案之白色手套1副，為被告所有，且係其違犯本案五件
      加重竊盜犯行時，為避免留下指紋所用之物，業據被告供
      承在卷，爰依刑法第38條第1項第2款之規定宣告沒收。
  ２、扣案之安非他命1包（含袋重0.4公克）、吸食器1組，雖
      為被告所有，其中安非他命又屬毒品危害防制條例所管制
      之違禁物，然與本案犯罪事實無涉，又未經檢察官聲請單
      獨宣告沒收；另扣案之NOKIA牌行動電話（序號000000000
      000000）1支、OKWAP牌行動電話2支（序號分別為0000000
      00000000、00000000000000）、手電筒1支、老虎鉗1支及
      起子1支，被告均否認為其所有，且查與本案犯罪事實無
      關，又均非屬違禁物，核與刑法第三十八條沒收之要件不
      合，爰均不諭知沒收。
據上論斷，應依刑事訴訟法第299條第1項前段，刑法第321條第1
項第2款、第47條第1項、第51條第5款、第38條第1項第2款，判
決如主文。
本案經檢察官戊○○到庭執行職務
中    華    民    國    97    年    2     月    15    日
                  刑事第十一庭  法  官  莊嘉蕙
以上正本證明與原本無異。
如不服本判決，應於送達後十日內向本院提出上訴狀（須附繕本
），上訴於臺灣高等法院臺中分院。上訴書如未敘述理由，應於
上訴期間屆滿後20日內補提理由書於本院。
                                書記官  魏愛玲
中    華    民    國    97    年    2     月    15    日
附錄論罪科刑法條
中華民國刑法第321條第1項
犯竊盜罪而有左列情形之一者，處六月以上、五年以下有期徒刑
：
一  於夜間侵入住宅或有人居住之建築物、船艦或隱匿其內而犯
    之者。
二  毀越門扇、牆垣或其他安全設備而犯之者。
三  攜帶兇器而犯之者。
四  結夥三人以上而犯之者。
五  乘火災、水災或其他災害之際而犯之者。
六  在車站或埠頭而犯之者。


司法院資訊處製作；財團法人民間司法改革基金會備份。
